【裁判字號】    97,訴,583
【裁判日期】    970521
【裁判案由】    毒品危害防制條例
【裁判全文】
臺灣基隆地方法院刑事判決               97年度訴字第583號
公  訴  人  臺灣基隆地方法院檢察署檢察官
被      告  乙○○
上列被告因違反毒品危害防制條例案件，經檢察官提起公訴（97
年度毒偵字第376 號、第492 號、第678 號），被告為有罪之陳
述，本院合議庭裁定由受命法官獨任以簡式審判程序進行審理，
並判決如下：
    主  文
乙○○犯如附表罪名欄所示之罪，累犯，各處如附表宣告刑欄所
示之刑，應執行有期徒刑壹年陸月，扣案如附表宣告刑欄所示之
物，沒收銷燬之。
    事  實
一、乙○○前因施用毒品案件，經觀察、勒戒後，認有繼續施用
    毒品之傾向，改送強制戒治（民國88年10月5 日停止戒治，
    88年12月2 日管束期滿執行完畢），由臺灣臺北地方法院檢
    察署檢察官於89年11月6 日，以89年度戒毒偵字第289 號為
    不起訴處分確定。復因上開強制戒治執行完畢釋放5 年內之
    92年6 月間施用毒品案件，由臺灣基隆地方法院檢察署檢察
    官以93年度毒偵字第2030號、第2145號、第2491號提起公訴
    ，經本院以94年度訴字第40號判決，判處有期徒刑10月、6
    月確定，與另案竊盜、贓物所處有期徒刑1 年2 月、3 月，
    經定應執行刑為有期徒刑2 年7 月，於96年6 月13日縮短刑
    期假釋出監，原定於96年10月16日假釋期滿，嗣經撤銷假釋
    ，上開尚未執行完畢案件並經裁定減刑並定應執行刑為有期
    徒刑1 年3 月，已無殘刑可言，經臺灣基隆地方法院檢察署
    檢察官於97年1 月15日指揮執行而告執行完畢。
二、乙○○不思戒除毒癮，猶於附表所示之時間、地點，以附表
    所示之施用方式，分別施用第一級毒品海洛因、第二級毒品
    安非他命各三次。嗣為警分別於：(一)97年1 月31日下午3 時
    50分許，在基隆市○○路39號前查獲，並當場扣得第一級毒
    品海洛因1 包（驗餘重量0.0468公克）；(二)97年2 月1 日上
    午9 時30分許，在基隆市○○路14號前，因乙○○主動對警
    方交出持有之海洛因5 包（合計淨重0.20公克），並自首施
    用海洛因之犯行而查獲；(三)97年2 月15日下午1 時40分許，
    在基隆市○○街27號前查獲，並扣得其所有而丟棄地上之海
    洛因3 包（驗餘淨重0.1440公克）。經警三度採集其尿液送
    驗，結果均呈海洛因之嗎啡陽性反應、甲基安非他命陽性反
    應，而悉上情。
三、案經基隆市警察局、基隆市警察局第一分局分別移請臺灣基
    隆地方法院檢察署檢察官偵查起訴。
    理  由
壹、程序事項
    查本件被告乙○○所犯者非為死刑、無期徒刑、最輕本刑為
    3 年以上有期徒刑之罪或高等法院管轄第一審案件，其於準
    備程序進行中，先就被訴事實為有罪之陳述，經告知其簡式
    審判程序之旨，並聽取公訴人、被告之意見後，本院業已依
    刑事訴訟法第273 條之1 第1 項之規定，裁定由受命法官獨
    任以簡式審判程序進行本案之審理。
貳、實體事項
一、前揭事實業據被告於本院審理時坦承不諱，並有扣案之上開
    證物可憑。而被告為警查獲後所三度採集之尿液檢體，經送
    請檢驗，結果均呈海洛因之嗎啡陽性反應（由於海洛因在人
    體內會代謝成嗎啡，因此涉嫌海洛因之吸食者，係檢驗其尿
    液中之嗎啡反應）、甲基安非他命陽性反應，有臺灣尖端先
    進生技醫藥股份有限公司97年2 月15日、同年月21日、同年
    3 月4 日濫用藥物檢驗報告共3 紙附卷可稽，足見被告自白
    施用第一級毒品海洛因、第二級毒品安非他命之情節，與事
    實相符，應可採信。綜上所陳，本案事證明確，被告犯行堪
    可認定，應依法論科。
二、論罪科刑：
    (一)查海洛因、安非他命分別係毒品危害防制條例所列管之
        第一級、第二級毒品，此為該條例第2 條第2 項第1 款
        、第2 款所明定；又犯毒品危害防制條例第10條施用毒
        品之罪者，檢察官應聲請法院裁定，令被告入勒戒處所
        觀察、勒戒，經觀察、勒戒後，無繼續施用毒品之傾向
        者，應即釋放，並由檢察官為不起訴處分，有繼續施用
        毒品之傾向者，則由檢察官先聲請法院裁定令入戒治處
        所施以強制戒治，俟強制戒治期滿，再行釋放，並由檢
        察官為不起訴處分；而依前開規定觀察勒戒或強制戒治
        執行完畢釋放後，5 年內再犯施用毒品之罪者，檢察官
        應依法追訴，毒品危害防制條例第20條第1 項、第2 項
        、第23條第2 項分別定有明文。
    (二)核被告所為，係犯毒品危害防制條例第10條第1 項之施
        用第一級毒品罪、同條第2 項之施用第二級毒品罪。被
        告持有第一級毒品海洛因、第二級毒品安非他命之低度
        行為，應為施用毒品之高度行為所吸收，均不另論罪。
        被告所犯上開六罪，犯意各別，行為互殊，施用時間互
        有差距，不符接續犯之要件，應予分論併罰。被告前曾
        受如事實欄所載有期徒刑之執行，此有臺灣高等法院被
        告前案紀錄表附卷可考，其於有期徒刑之執行完畢後，
        5 年以內故意再犯本件有期徒刑以上之罪，為累犯，應
        加重其刑。又被告於犯罪未遭發覺前，自首如附表編號
        三所示施用第一級毒品海洛因之犯行，此部分爰依法減
        輕其刑，並依法先加重而後減輕之。本院審酌被告犯罪
        之動機、吸食頻率、曾有施用毒品之前科仍不知戒除，
        惟犯罪後坦承犯行，且所犯之施用毒品犯行乃戕害自己
        身心健康，並未危及他人等一切情狀，分別量處如附表
        宣告刑欄所示之刑，並定其應執行之刑如主文所示。
    (三)扣案白粉1 包（驗餘重量0.0468公克）、3 包（驗餘重
        量0.1440公克）、5 包（淨重合計0.20公克），均屬毒
        品危害防制條例所明定列管之第一級毒品海洛因，此有
        交通部民用航空局航空醫務中心97年2 月22日航藥鑑字
        第0970847 號毒品、97年3 月12日航藥鑑字第0971409
        號毒品鑑定書、法務部調查局濫用藥物實驗室97年3 月
        20日調科壹字第09723015370 號鑑定書在卷可憑，應各
        併同難以析離之分裝袋，依毒品危害防制條例第18條第
        1 項前段之規定，宣告沒收銷燬之。
據上論斷，應依刑事訴訟法第273 條之1 第1 項、第299 條第1
項前段，毒品危害防制條例第10條第1 項、第2 項、第18條第1
項前段，刑法第11條前段、第47條第1 項、第62條前段、第51條
第5 款，判決如主文。
本案經檢察官甲○○到庭執行職務。
中    華    民    國    97    年    5     月    21    日
                  刑事第二庭法  官  楊皓清
以上正本證明與原本無異。
如不服本判決應於收受本判決後10日內向本院提出上訴書狀，其
未敘述上訴理由者，並得於提起上訴後10日內向本院補提理由書
狀（均須按他造當事人之人數附繕本。）「切勿逕送上級法院」
中    華    民    國    97    年    5     月    21    日
                            書記官  盧鏡合
附錄論罪法條：
毒品危害防制條例第10條第1 項
施用第一級毒品者，處6 月以上5 年以下有期徒刑。
毒品危害防制條例第10條第2 項
施用第二級毒品者，處3 年以下有期徒刑。
附表
┌──┬─────┬───────┬─────┬──────┬───────┬────────┐
│編號│ 犯罪時間 │   犯罪地點   │ 施用方式 │  施用毒品  │    罪名      │宣告刑（含從刑）│
├──┼─────┼───────┼─────┼──────┼───────┼────────┤
│ 一 │97年1 月31│基隆市○○○路│注射針筒施│第一級毒品海│施用第一級毒品│處有期徒刑7 月，│
│    │日下午3 時│陸橋下公廁    │打        │洛因        │              │扣案之第一級毒品│
│    │許        │              │          │            │              │海洛因（淨重    │
│    │          │              │          │            │              │0.0468公克）併同│
│    │          │              │          │            │              │難以析離之分裝袋│
│    │          │              │          │            │              │1只，沒收銷燬之 │
├──┼─────┼───────┼─────┼──────┼───────┼────────┤
│ 二 │同上      │同上          │玻璃球燒烤│第二級毒品安│施用第二級毒品│處有期徒刑3月   │
│    │          │              │吸食煙霧  │非他命      │              │                │
│    │          │              │          │            │              │                │
├──┼─────┼───────┼─────┼──────┼───────┼────────┤
│ 三 │97年2月1日│基隆市○○街31│注射針筒施│第一級毒品海│施用第一級毒品│處有期徒刑4 月，│
│    │上午8時許 │號橋下成功市場│打        │洛因        │              │扣案之第一級毒品│
│    │          │公廁內        │          │            │              │海洛因（淨重0.20│
│    │          │              │          │            │              │公克）併同難以析│
│    │          │              │          │            │              │離之分裝袋5 只，│
│    │          │              │          │            │              │沒收銷燬之      │
├──┼─────┼───────┼─────┼──────┼───────┼────────┤
│ 四 │同上      │同上          │玻璃球燒烤│第二級毒品安│施用第二級毒品│處有期徒刑3月   │
│    │          │              │吸食煙霧  │非他命      │              │                │
│    │          │              │          │            │              │                │
├──┼─────┼───────┼─────┼──────┼───────┼────────┤
│ 五 │97年2 月15│同上          │注射針筒施│第一級毒品海│施用第一級毒品│處有期徒刑7 月，│
│    │日上午7 時│              │打        │洛因        │              │扣案之第一級毒品│
│    │許        │              │          │            │              │海洛因（淨重    │
│    │          │              │          │            │              │0.1440公克）併同│
│    │          │              │          │            │              │難以析離之分裝袋│
│    │          │              │          │            │              │3 只，沒收銷燬之│
├──┼─────┼───────┼─────┼──────┼───────┼────────┤
│ 六 │同上      │同上          │玻璃球燒烤│第二級毒品安│施用第二級毒品│處有期徒刑3月   │
│    │          │              │吸食煙霧  │非他命      │              │                │
│    │          │              │          │            │              │                │
└──┴─────┴───────┴─────┴──────┴───────┴────────┘


司法院資訊處製作；財團法人民間司法改革基金會備份。
